---
title: "Ejercicios Tidyverse"
output: html_notebook
---
# *1.- De la librería mpg, identifique  aquellas varibales categóricas y  aquellas que son continuas*

#### Existen dos formas de visualizar el tipo de variable que se tiene

#### La primer es llamando a la base, esta nos describe la forma en la que está acomodado nuestro df e indica el tipo de variable
```{r}
mpg
```
#### La función "glimpse(mpg)" es otra función que muestra el tipo de variable
```{r}
glimpse(mpg)
```
<br>

# 2.- Grafica una variable continua con el argumento color, size y shape
```{r}
ggplot(mpg, aes(x = displ, y = hwy, colour = cty)) +
  geom_point()
```
```{r}
ggplot(mpg, aes(x = displ, y = hwy, size = cty)) +
  geom_point()
```

```{r}
ggplot(mpg, aes(x = displ, y = hwy, shape = cty)) +
  geom_point()
```
# 3.- ¿Qué pasa si graficas una varibale puntual que no esté dentro de tus variables? , como aes(color= displ < 5)
```{r}
ggplot(mpg, aes(x = displ, y = hwy, colour = displ < 5)) +
  geom_point()
```
<br>

# 4.- ¿Qué pasa si aplicas un facet_grid a una varibale continua?
```{r}
ggplot(mpg, aes(x = displ, y = hwy)) +
  geom_point() +
  facet_grid(. ~ cty)
```
#### La variable continua se convierte en una variable categórica y la gráfica representa una faceta para cada valor.

<br>

# 5.- ¿Qué realiza el "." en las siguientes gráficas?
```{r}
ggplot(data = mpg) +
  geom_point(mapping = aes(x = displ, y = hwy)) +
  facet_grid(drv ~ .)
```
```{r}
ggplot(data = mpg) +
  geom_point(mapping = aes(x = displ, y = hwy)) +
  facet_grid(. ~ cyl)
```
#### El "." ignora la dimención cuando graficas en varias facetas. Por ejemplo, "drv ~ ." crea la faceta para los valores de ´drv´ en el eje y.

#### Mientras que en ". ~ cyl" se muestran los valores de cyl en el eje x

<br>

# 6.-¿Qué hace la función "show.legend = FALSE"?
```{r}
ggplot(data = mpg) +
  geom_smooth(
    mapping = aes(x = displ, y = hwy, colour = drv),
    show.legend = FALSE
  )
```
#### Este comando oculta la leyenda que especifica el argumento de cada línea. Quitando este comando o cambiarlo a "show.lengend = TRUE" creará las leyendas específicas para cada argumento.
```{r}
ggplot(data = mpg) +
  geom_smooth(mapping = aes(x = displ, y = hwy, colour = drv))
```
# 7.-¿Qué hace "se" en el argumento "geom_smooth"?
```{r}
ggplot(data = mpg, mapping = aes(x = displ, y = hwy, colour = drv)) +
  geom_point() +
  geom_smooth(se = FALSE)
```

```{r}
ggplot(data = mpg, mapping = aes(x = displ, y = hwy, colour = drv)) +
  geom_point() +
  geom_smooth(se = TRUE)
```

#### Agrega sombras de tendencia para cada línea


# 8.-¿Estas dos gráficas se verán diferentes?
```{r}
ggplot(data = mpg, mapping = aes(x = displ, y = hwy)) +
  geom_point() +
  geom_smooth()

ggplot() +
  geom_point(data = mpg, mapping = aes(x = displ, y = hwy)) +
  geom_smooth(data = mpg, mapping = aes(x = displ, y = hwy))
```
#### No porque tanto geom_point como geom_smooth utilizarán los mismos valores, se puede dejar especificado detro del ggplot()
```{r}
ggplot(data = mpg, mapping = aes(x = displ, y = hwy)) +
  geom_point() +
  geom_smooth()
```

```{r}
ggplot() +
  geom_point(data = mpg, mapping = aes(x = displ, y = hwy)) +
  geom_smooth(data = mpg, mapping = aes(x = displ, y = hwy))
```
